【裁判字號】    99,訴,1224
【裁判日期】    991222
【裁判案由】    違反毒品危害防制條例
【裁判全文】
臺灣臺南地方法院刑事判決              99年度訴字第1224號
公  訴  人  臺灣臺南地方法院檢察署檢察官
被      告  黃文錤
指定辯護人  本院公設辯護人林宜靜
上列被告因違反毒品危害防制條例案件，經檢察官提起公訴（99
年度偵字第11414、12020號），並追加起訴（99年度偵字第1374
8號），本院判決如下：
    主  文
黃文錤犯如附表所示之販賣第一級毒品罪一罪、販賣第二級毒品
罪十六罪，共十七罪，均累犯，各處如附表主文欄所示之刑及各
如附表主文欄所示之沒收。應執行有期徒刑拾年陸月，扣案之第
一級毒品海洛因貳包（驗餘淨重合計為壹點伍壹公克）、第二級
毒品甲基安非他命貳包（驗餘淨重合計壹點肆陸伍公克），均沒
收銷燬之；因販賣第一級毒品所得新臺幣伍佰元、第二級毒品所
得共計新臺幣貳萬貳仟柒佰元，均沒收之，如全部或一部不能沒
收時，均以其財產抵償之；扣案之ＮＯＫＩＡ廠牌行動電話壹支
（序號：000000000000000號，含門號0000
000000號ＳＩＭ卡壹張）、電子磅秤壹台，均沒收之。
    事  實
一、黃文錤前於民國八十六年間因重利、詐欺等案件，分別經臺
    灣高等法院高雄分院以八十七年度上訴字第一六八五號判決
    ，判處有期徒刑八月確定，臺灣高等法院臺南分院以九十五
    年度上訴字第一五七號判決，判處有期徒刑二年確定。嗣因
    減刑，經臺灣高等法院高雄分院以九十六年度聲減字第二四
    五四號裁定，將上開重利罪減為有期徒刑四月，與不符合減
    刑條件之詐欺罪，定應執行有期徒刑二年三月確定，於九十
    七年十二月十八日假釋出監，並於九十八年五月九日假釋期
    滿未經撤銷假釋，視為執行完畢。詎其猶不知悔改，明知海
    洛因及甲基安非他命業經政府公告列為毒品危害防制條例第
    二條第二項第一款、第二款所定之第一級、第二級毒品，不
    得持有、販賣，竟基於販賣第一級毒品海洛因及第二級毒品
    甲基安非他命以營利之犯意，以行動電話00000000
    00門號作為聯絡毒品交易之工具，於附表編號01所示之時
    間、地點，販賣第一級毒品海洛因予附表01所示之人及於附
    表編號02至編號17所示時間、地點，販賣第二級毒品甲基安
    非他命予附表編號02至編號17所示之人。本件因警報請臺灣
    臺南地方法院檢察署檢察官另案偵辦王順鋒販賣毒品案件，
    經向本院聲請對王順鋒使用之0000000000門號實
    施通訊監察後，另向本院聲請對黃文錤上開行動電話門號實
    施通訊監察後，指揮臺南市警察局員警循線查獲黃文錤販賣
    第一級、第二級毒品之犯行。警方並於九十九年七月二十三
    日中午十二時五十五分許，前往劉玉惠位在臺南市○○區○
    ○街一五三巷一號住處查緝通緝犯，而盤查在場之人黃文錤
    ，黃文錤自其背包中取出海洛因二包（驗餘淨重合計為一點
    五一公克）、安非他命二包（驗餘淨重合計為一點四六五公
    克）、Ｋ他命一包（驗餘淨重為零點一七七公克）、磅秤一
    個、安非他命吸食器一組等物。
二、案經臺南市警察局第四分局、臺南縣警察局麻豆分局報告暨
    臺灣臺南地方法院檢察署檢察官指揮臺南市警察局報請同署
    檢察官偵查起訴。
    理  由
一、本院以下所引用之具傳聞性質之證據，檢察官、被告及辯護
    人至本案言詞辯論時，均未爭執其證據能力，本院審酌各該
    證據均非違法蒐證取得之證據，且依該證據作成情況作為證
    據應為適當，依刑事訴訟法第一百五十九條之五規定，應有
    證據能力。至以下所引用之不具傳聞性質之證據，因非檢警
    違背法定程序取得之證據，依法自應有證據能力，併此敘明
    。
二、上開事實，業據被告黃文錤於偵審中坦承不諱，並與證人即
    購毒者王德峰、侯致安、羅志龍、陳俊生及王順鋒於警詢、
    偵查中證述之情節相符，並有本院九十九年聲監字第二五三
    、三一六、三一七號、九十九年度聲監續字第四二一、五二
    九、五三○號通訊監察書、臺南縣警察局麻豆分局指認犯罪
    嫌疑人紀錄表、證人王順鋒持用之門號000000000
    0通訊監察譯文、被告黃文錤持用之門號00000000
    00通訊監察譯文、臺南市警察局第四分局扣押筆錄、扣押
    物品目錄表、法務部調查局濫用藥物實驗室鑑定書、王德峰
    、侯致安、羅志龍、陳俊生等四人尿液檢驗確認報告及送驗
    尿液年籍對照表、高雄市立凱旋醫院濫用藥物成品檢驗鑑定
    書附卷可稽；又扣案之被告黃文錤販賣剩餘之白色粉末二包
    ，經送法務部調查局以化學呈色法及氣相層析質譜儀分析法
    檢驗結果，確含第一級毒品海洛因成分（驗餘淨重合計一點
    五一公克），亦有該局九十九年九月一日調科壹字第○九九
    二三○一九七四○號鑑定書附卷可按（九十九年度偵字第一
    一四一號卷第一二八頁），另販賣剩餘之白色結晶體二包（
    驗餘淨重合計一點四六五公克），經送鑑定結果，亦檢出甲
    基安非他命成分，有高雄市立凱旋醫院九十九年十月十一日
    出具之高市凱醫驗字第一四一三○號濫用藥物成品檢驗鑑定
    書在卷可查（本院九十九年度訴字第一二二四號卷第八三頁
    ）；復有被告黃文錤所用供其販賣毒品聯絡使用之ＮＯＫＩ
    Ａ廠牌行動電話一支（序號：0000000000000
    00號）及門號0000000000號ＳＩＭ卡一張、被
    告黃文錤所有供其販賣第二級毒品甲基安非他命毒品秤重分
    裝使用之電子磅秤一台扣案可資佐證。足認被告之自白與事
    實相符，應可採信。
三、又毒品危害防制條例所規定之販賣毒品罪，雖未明示「營利
    之意圖」為其犯罪構成要件，然「販賣」一語，在文義解釋
    上當然已寓含有買賤賣貴，而從中取利之意思存在，且從商
    業交易原理與一般社會觀念而言，販賣行為在通常情形下，
    仍係以牟取利益為其活動之主要誘因與目的；衡以毒品之非
    法交易向為政府查禁森嚴且重罰不寬貸之行為，為一般民眾
    普遍認知之事，而被告黃文錤與證人王德峰、侯致安、羅志
    龍、陳俊生及王順鋒間均無深切交情，僅存有買賣毒品關係
    ，倘非有利可圖，被告黃文錤絕無平白甘冒被查緝重罰之高
    度風險，而單純代無深厚交情之他人購買毒品之理，是其販
    入之價格當較其出售之價格為低，而有從中賺取買賣價差牟
    利之意圖及事實，應屬合理認定。又販賣毒品非可公然為之
    ，亦無公定價格，容易分裝並增減份量，而每次買賣之價量
    ，可能隨時依雙方關係深淺、資力、需求量及對行情之認知
    、來源是否充裕、查緝是否嚴緊、購買者被查獲時供述購買
    對象之可能風險之評估等，而異其標準，非可一概論之，是
    販賣毒品之利得除被告供述之價量俱臻明確外，委難察得其
    交易實情，然販賣者從價差或量差中牟利之方式雖異，惟其
    販賣行為在意圖營利則屬同一；從而，舉凡有償交易，除足
    以反證其確係另基於某種非圖利本意之關係外，通常尚難因
    無法查悉其販入價格，做為是否高價賣出之比較，諉以無營
    利之意思而阻卻販賣犯行之追訴。本件倘被告黃文錤若未販
    售上開毒品從中牟利，自無平白費時、費力，特意趕赴如附
    表所示地點交付毒品之理，且被告黃文錤於本院自承「我都
    用三千或五千先買一包，部分自己施用，部分將它轉賣給他
    人，大概賺幾百元，所謂賺幾百元就是自己施用的部分」等
    語（本院卷第一八頁），是被告黃文錤營利之意圖至為炯然
    。被告黃文錤確有如附表所示之販賣第一級、第二級毒品犯
    行，事證已臻明確，應依法論科。
四、論罪科刑：
  (一)被告黃文錤所為於附表編號01所示之犯行係犯毒品危害防制
    條例第四條第一項販賣第一級毒品罪，於附表編號02至編號
    17所示之犯行係犯同法第四條第二項販賣第二級毒品罪。被
    告黃文錤販賣海洛因、甲基安非他命前後，分別持有海洛因
    、甲基安非他命之低度行為，應分別為各次販賣上開毒品之
    高度行為所吸收，均不另論罪。又被告黃文錤所犯如附表所
    示之十七罪，均犯意各別，行為互異，時間亦殊，為數行為
    ，自應分別分論併罰。
  (二)查被告黃文錤有事實欄所載之有期徒刑執行完畢紀錄，有臺
    灣高等法院被告前案紀錄表在卷可按，其於有期徒刑之執行
    完畢後五年內，故意再犯有期徒刑以上之本案犯罪，均為累
    犯，除販賣第一級毒品法定本刑之死刑及無期徒刑部分，依
    法不得加重外，應依刑法第四十七條第一項之規定加重其刑
    。
  (三)另被告黃文錤於偵查及審判中均自白本件附表所示之犯行，
    其所犯各罪，均應依毒品危害防制條例第十七條第二項之規
    定減輕其刑，並依法應先加（販賣第一級毒品，僅加重罰金
    部分）後減之。
  (四)至被告黃文錤雖於警詢時供稱本件販賣毒品之來源係林曉芬
    （警卷第三之一頁反面），惟該案尚在追查，尚未破獲，有
    臺南市警察局九十九年九月二十三日南市警刑字第○九九五
    ○三○八四五○號函及本院九十九年十二月八日公務電話紀
    錄在卷可查（本院九十九年度訴字第一二二四號卷第五五、
    一一三頁），則本件顯未合於毒品危害防制條例第十七條第
    一項減刑之要件，無從據以減輕其刑，附此敘明。
  (五)查被告黃文錤意圖牟利，竟販賣第一級毒品（附表編號01）
    ，對於社會之危害固屬非微，惟其販賣毒品所得僅五百元，
    獲利甚微，此與坊間販賣毒品之大、中盤商等毒梟未可等比
    ，惡性尚非甚重，若處以該罪依毒品危害防制條例第十七條
    第二項規定減刑後之最輕刑，依社會一般觀念不無情輕法重
    之虞，是被告上開所為客觀上足以引起一般同情，衡情堪可
    憫恕，茲依刑法第五十九條之規定減輕其刑，使輕重得宜，
    罰當其罪，俾符罪刑相當原則，並依其上開累犯加重、毒品
    危害防制條例第十七條第二項減輕事由，依法先加再遞減之
    。
  (六)爰審酌被告黃文錤應知毒品對人體危害之鉅，猶不思警惕，
    僅因貪圖小利，竟藉流毒他人牟取利益，戕害他人身體健康
    ，且危害社會治安，所生危害非輕，惟念被告黃文錤因貪慾
    致罹刑章，販賣之期間不長、販毒所賺取之金額有限、販賣
    之次數、數量非多，以其本件犯罪情節而論，惡性尚非重大
    不赦，兼衡被告黃文錤之素行、智識程度、家庭經濟狀況及
    犯罪後態度等一切情狀，分別量處如附表所示之刑，並定其
    應執行刑。
五、沒收：
    按毒品危害防制條例第十九條第一項有關沒收因犯罪所得財
    物之規定，係採義務沒收主義，故販賣毒品所得金錢，如能
    認定確係販賣毒品所得款項，應宣告沒收，不以當場搜獲扣
    押者為限，但因其並無「不問屬於犯人與否，沒收之」之特
    別規定，自仍以沒收物屬於犯人所有者為限，始得依該規定
    予以沒收，而上開規定另稱「追徵其價額」者，必限於所沒
    收之物，為金錢以外其他財物而無法沒收時，始應追徵其價
    額，使其繳納與原物相當價額，如所得財物為金錢而無法沒
    收時，應以其財產抵償之，而不發生追徵價額問題；另上開
    規定所稱因犯罪所得之財物，係以實際所得者為限，苟無所
    得或尚未取得者，即無從為沒收、追徵或以財產抵償之諭知
    （最高法院九十三年度台上字第一二一八、二六七○、二七
    四三號及九十六年度台上字第二三三一號判決意旨參照）。
    次按以營利為目的販入毒品，經多次販賣後，持有剩餘毒品
    被查獲，其各次販賣毒品行為，固應併合處罰，惟該持有剩
    餘毒品之低度行為，應僅為最後一次販賣毒品之高度行為所
    吸收，不另論罪，故就該查獲之剩餘毒品，祇能於最後一次
    之販賣毒品罪宣告沒收銷燬，不得於各次販賣毒品罪均宣告
    沒收銷燬（最高法院九十八年度台上字第五二八三、五一一
    七、三八二三、三三三七號判決意旨參照）。經查：
  (一)被告黃文錤如附表所示之各販賣第一級、第二級毒品所得，
    雖未扣案，依照上開說明，仍應依毒品危害防制條例第十九
    條第一項規定，於各罪刑項下宣告沒收之，如全部或一部不
    能沒收時，則應以其財產抵償之。
  (二)扣案之ＮＯＫＩＡ廠牌行動電話一支（序號：000000
    000000000號含門號0000000000號ＳＩ
    Ｍ卡一張），係被告黃文錤所有供其每次販毒聯絡使用（本
    院卷第一二三頁）；扣案之電子磅秤一台，係被告所有供其
    每次販賣第二級毒品秤重分裝使用，業據被告黃文錤供明在
    卷（警卷第三之二頁反面），應依毒品危害防制條例第十九
    條第一項規定，將上開行動電話（含ＳＩＭ卡）在被告黃文
    錤所涉販賣第一級、第二級毒品犯行項下（即附表所示之犯
    行）宣告沒收；電子磅秤則於被告黃文錤所涉販賣第二級毒
    品犯行項下（即附表編號02至17所示之犯行）宣告沒收。
  (三)在被告黃文錤身上扣得之第一級毒品海洛因二包（驗餘淨重
    合計為一點五一公克）、甲基安非他命二包（驗餘淨重合計
    為一點四六五公克），係被告黃文錤販賣第一級毒品海洛因
    、第二級毒品甲基安非他命後所剩餘，揆諸前揭判決意旨，
    上開物品自僅能於被告黃文錤上開販賣第一級毒品海洛因及
    最後一次販賣甲基安非他命犯行之罪刑項下宣告沒收銷燬之
    。
  (四)再按沒收之物，應與本案論罪科刑之事實有關，依法應沒收
    或得沒收者為限，如與本案之犯罪事實無關，雖係於本案以
    外之其他犯罪事實，經論罪科刑時，應沒收或得沒收之物，
    亦僅得於該他案宣告沒收，而不得於本案併予宣告沒收（最
    高法院九十五年度台上字第六六六二號判決意旨參照）。查
    扣案背包一個、Ｋ他命一包（驗餘淨重為零點一七七公克，
    未逾毒品危害防制條例第十一條第五項規定之純質淨重二十
    公克以上，不成立犯罪）、安非他命吸食器一組，與販毒犯
    行並無直接關連性，揆諸前揭判決意旨，自均不得為沒收之
    宣告，附此敘明。
據上論斷，應依刑事訴訟法第二百九十九條第一項前段，毒品危
害防制條例第四條第一項、第二項、第十七條第二項、第十八條
第一項前段、第十九條第一項，刑法第十一條前段、第四十七條
第一項、第五十一條第五款、第九款、第五十九條，判決如主文
。
本案經檢察官王誠到庭執行職務。
中    華    民    國    99    年    12    月    22    日
                  刑事第六庭  審判長法  官  田幸艷
                                    法  官  林臻嫺
                                    法  官  施介元
以上正本證明與原本無異。
如不服本判決應於收受本判決後10日內向本院提出上訴書狀，並
應敘述具體理由。其未敘述上訴理由者，應於上訴期間屆滿後20
日內向本院補提理由書狀（均須按他造當事人之人數附繕本）「
切勿逕送上級法院」。
                                    書記官  周怡青
中    華    民    國    99    年    12    月    22    日
附錄本判決論罪科刑法條
毒品危害防制條例第4條
製造、運輸、販賣第一級毒品者，處死刑或無期徒刑；處無期徒
刑者，得併科新臺幣 2 千萬元以下罰金。
製造、運輸、販賣第二級毒品者，處無期徒刑或 7 年以上有期
徒刑，得併科新臺幣 1 千萬元以下罰金。
製造、運輸、販賣第三級毒品者，處 5 年以上有期徒刑，得併
科新臺幣 7 百萬元以下罰金。
製造、運輸、販賣第四級毒品者，處 3 年以上 10 年以下有期
徒刑，得併科新臺幣 3 百萬元以下罰金。
製造、運輸、販賣專供製造或施用毒品之器具者，處 1 年以上
7 年以下有期徒刑，得併科新臺幣 1 百萬元以下罰金。
前五項之未遂犯罰之。
附表：
┌──┬─────┬──────┬────┬───────┬────────────────┐
│編號│ 販賣時間 │  販賣地點  │販賣對象│販賣毒品種類  │ 主      文                     │
│    │          │            │        │價格（新臺幣）│（罪名及宣告刑）                │
├──┼─────┼──────┼────┼───────┼────────────────┤
│01  │99年6月11 │臺南市火車站│陳俊生  │海洛因        │黃文錤販賣第一級毒品，累犯，處有│
│    │日上午7時 │附近之鐵道飯│        │500元         │期徒刑柒年捌月，扣案之第一級毒品│
│    │30分許    │店附近      │        │              │海洛因貳包（驗餘淨重合計為壹點伍│
│    │          │            │        │              │壹公克）沒收銷燬之；因販賣第一級│
│    │          │            │        │              │毒品所得新臺幣伍佰元沒收之，如全│
│    │          │            │        │              │部或一部不能沒收時，以其財產抵償│
│    │          │            │        │              │之；扣案之ＮＯＫＩＡ廠牌行動電話│
│    │          │            │        │              │壹支（序號：0000000000│
│    │          │            │        │              │四八七一九號含門號0000000│
│    │          │            │        │              │九三七號ＳＩＭ卡壹張），均沒收之│
│    │          │            │        │              │。                              │
├──┼─────┼──────┼────┼───────┼────────────────┤
│02  │99年7月4日│臺南市○○路│王德峰  │甲基安非他命  │黃文錤販賣第二級毒品，累犯，處有│
│    │晚上11時許│與府前路口附│        │3000元        │期徒刑參年拾月，因販賣第二級毒品│
│    │          │近          │        │              │所得新臺幣參仟元沒收之，如全部或│
│    │          │            │        │              │一部不能沒收時，以其財產抵償之；│
│    │          │            │        │              │扣案之ＮＯＫＩＡ廠牌行動電話壹支│
│    │          │            │        │              │（序號：0000000000四八│
│    │          │            │        │              │七一九號含門號0000000九三│
│    │          │            │        │              │七號ＳＩＭ卡壹張）、電子磅秤壹台│
│    │          │            │        │              │，均沒收之。                    │
├──┼─────┼──────┼────┼───────┼────────────────┤
│03  │99年6月29 │臺南市金華新│王德峰  │甲基安非他命  │黃文錤販賣第二級毒品，累犯，處有│
│    │日下午6時 │路台塑加油站│        │3000元        │期徒刑參年拾月，因販賣第二級毒品│
│    │許        │旁          │        │              │所得新臺幣參仟元沒收之，如全部或│
│    │          │            │        │              │一部不能沒收時，以其財產抵償之；│
│    │          │            │        │              │扣案之ＮＯＫＩＡ廠牌行動電話壹支│
│    │          │            │        │              │（序號：0000000000四八│
│    │          │            │        │              │七一九號含門號0000000九三│
│    │          │            │        │              │七號ＳＩＭ卡壹張）、電子磅秤壹台│
│    │          │            │        │              │，均沒收之。                    │
├──┼─────┼──────┼────┼───────┼────────────────┤
│04  │99年7月21 │臺南市○○路│王德峰  │甲基安非他命  │黃文錤販賣第二級毒品，累犯，處有│
│    │日凌晨1時 │與金華路口  │        │3000元        │期徒刑參年拾月，因販賣第二級毒品│
│    │許        │            │        │              │所得新臺幣參仟元沒收之，如全部或│
│    │          │            │        │              │一部不能沒收時，以其財產抵償之；│
│    │          │            │        │              │扣案之ＮＯＫＩＡ廠牌行動電話壹支│
│    │          │            │        │              │（序號：0000000000四八│
│    │          │            │        │              │七一九號含門號0000000九三│
│    │          │            │        │              │七號ＳＩＭ卡壹張）、電子磅秤壹台│
│    │          │            │        │              │，均沒收之。                    │
├──┼─────┼──────┼────┼───────┼────────────────┤
│05  │99年6月10 │臺南市○○路│侯致安  │甲基安非他命  │黃文錤販賣第二級毒品，累犯，處有│
│    │日中午12時│一段某處    │        │1200元        │期徒刑參年捌月，因販賣第二級毒品│
│    │46分許    │            │        │              │所得新臺幣壹仟貳佰元沒收之，如全│
│    │          │            │        │              │部或一部不能沒收時，以其財產抵償│
│    │          │            │        │              │之；扣案之ＮＯＫＩＡ廠牌行動電話│
│    │          │            │        │              │壹支（序號：0000000000│
│    │          │            │        │              │四八七一九號含門號0000000│
│    │          │            │        │              │九三七號ＳＩＭ卡壹張）、電子磅秤│
│    │          │            │        │              │壹台，均沒收之。                │
├──┼─────┼──────┼────┼───────┼────────────────┤
│06  │99年6月22 │臺南市○○路│侯致安  │甲基安非他命  │黃文錤販賣第二級毒品，累犯，處有│
│    │日凌晨2時 │上之小北百貨│        │800 元        │期徒刑參年捌月，因販賣第二級毒品│
│    │許        │            │        │              │所得新臺幣捌佰元沒收之，如全部或│
│    │          │            │        │              │一部不能沒收時，以其財產抵償之；│
│    │          │            │        │              │扣案之ＮＯＫＩＡ廠牌行動電話壹支│
│    │          │            │        │              │（序號：0000000000四八│
│    │          │            │        │              │七一九號含門號0000000九三│
│    │          │            │        │              │七號ＳＩＭ卡壹張）、電子磅秤壹台│
│    │          │            │        │              │，均沒收之。                    │
├──┼─────┼──────┼────┼───────┼────────────────┤
│07  │99年6月11 │臺南市○○路│羅志龍  │甲基安非他命  │黃文錤販賣第二級毒品，累犯，處有│
│    │日晚上9時 │與崇德路之台│        │500 元        │期徒刑參年捌月，因販賣第二級毒品│
│    │20分許    │糖加油站附近│        │              │所得新臺幣伍佰元沒收之，如全部或│
│    │          │            │        │              │一部不能沒收時，以其財產抵償之；│
│    │          │            │        │              │扣案之ＮＯＫＩＡ廠牌行動電話壹支│
│    │          │            │        │              │（序號：0000000000四八│
│    │          │            │        │              │七一九號含門號0000000九三│
│    │          │            │        │              │七號ＳＩＭ卡壹張）、電子磅秤壹台│
│    │          │            │        │              │，均沒收之。                    │
├──┼─────┼──────┼────┼───────┼────────────────┤
│08  │99年6月29 │臺南市東區利│羅志龍  │甲基安非他命  │黃文錤販賣第二級毒品，累犯，處有│
│    │日凌晨2時 │東街55號7樓 │        │1000元        │期徒刑參年捌月，因販賣第二級毒品│
│    │6分許     │附近        │        │              │所得新臺幣壹仟元沒收之，如全部或│
│    │          │            │        │              │一部不能沒收時，以其財產抵償之；│
│    │          │            │        │              │扣案之ＮＯＫＩＡ廠牌行動電話壹支│
│    │          │            │        │              │（序號：0000000000四八│
│    │          │            │        │              │七一九號含門號0000000九三│
│    │          │            │        │              │七號ＳＩＭ卡壹張）、電子磅秤壹台│
│    │          │            │        │              │，均沒收之。                    │
├──┼─────┼──────┼────┼───────┼────────────────┤
│09  │99年6月11 │在陳俊生位於│陳俊生  │甲基安非他命  │黃文錤販賣第二級毒品，累犯，處有│
│    │日下午5時 │臺南市○○街│        │1500元        │期徒刑參年捌月，因販賣第二級毒品│
│    │30分許    │152號住處   │        │              │所得新臺幣壹仟伍佰元沒收之，如全│
│    │          │            │        │              │部或一部不能沒收時，以其財產抵償│
│    │          │            │        │              │之；扣案之ＮＯＫＩＡ廠牌行動電話│
│    │          │            │        │              │壹支（序號：0000000000│
│    │          │            │        │              │四八七一九號含門號0000000│
│    │          │            │        │              │九三七號ＳＩＭ卡壹張）、電子磅秤│
│    │          │            │        │              │壹台，均沒收之。                │
├──┼─────┼──────┼────┼───────┼────────────────┤
│10  │99年6月19 │臺南市○○路│陳俊生  │甲基安非他命  │黃文錤販賣第二級毒品，累犯，處有│
│    │日凌晨4時 │與自由路口附│        │1700元        │期徒刑參年捌月，因販賣第二級毒品│
│    │30分許    │近          │        │              │所得新臺幣壹仟柒佰元沒收之，如全│
│    │          │            │        │              │部或一部不能沒收時，以其財產抵償│
│    │          │            │        │              │之；扣案之ＮＯＫＩＡ廠牌行動電話│
│    │          │            │        │              │壹支（序號：0000000000│
│    │          │            │        │              │四八七一九號含門號0000000│
│    │          │            │        │              │九三七號ＳＩＭ卡壹張）、電子磅秤│
│    │          │            │        │              │壹台，均沒收之。                │
├──┼─────┼──────┼────┼───────┼────────────────┤
│11  │99年6月21 │鐵道飯店電梯│陳俊生  │甲基安非他命  │黃文錤販賣第二級毒品，累犯，處有│
│    │日下午3時 │內          │        │1000元        │期徒刑參年捌月，因販賣第二級毒品│
│    │42分許後不│            │        │              │所得新臺幣壹仟元沒收之，如全部或│
│    │詳時間    │            │        │              │一部不能沒收時，以其財產抵償之；│
│    │          │            │        │              │扣案之ＮＯＫＩＡ廠牌行動電話壹支│
│    │          │            │        │              │（序號：0000000000四八│
│    │          │            │        │              │七一九號含門號0000000九三│
│    │          │            │        │              │七號ＳＩＭ卡壹張）、電子磅秤壹台│
│    │          │            │        │              │，均沒收之。                    │
├──┼─────┼──────┼────┼───────┼────────────────┤
│12  │99年6月22 │在陳俊生位於│陳俊生  │甲基安非他命  │黃文錤販賣第二級毒品，累犯，處有│
│    │日中午12時│臺南市○○街│        │1000元        │期徒刑參年捌月，因販賣第二級毒品│
│    │30分許    │152號住處   │        │              │所得新臺幣壹仟元沒收之，如全部或│
│    │          │            │        │              │一部不能沒收時，以其財產抵償之；│
│    │          │            │        │              │扣案之ＮＯＫＩＡ廠牌行動電話壹支│
│    │          │            │        │              │（序號：0000000000四八│
│    │          │            │        │              │七一九號含門號0000000九三│
│    │          │            │        │              │七號ＳＩＭ卡壹張）、電子磅秤壹台│
│    │          │            │        │              │，均沒收之。                    │
├──┼─────┼──────┼────┼───────┼────────────────┤
│13  │99年6月16 │臺南市○○路│王順鋒  │甲基安非他命  │黃文錤販賣第二級毒品，累犯，處有│
│    │日22時許  │郵局附近    │        │1500元        │期徒刑參年捌月，因販賣第二級毒品│
│    │          │            │        │              │所得新臺幣壹仟伍佰元沒收之，如全│
│    │          │            │        │              │部或一部不能沒收時，以其財產抵償│
│    │          │            │        │              │之；扣案之ＮＯＫＩＡ廠牌行動電話│
│    │          │            │        │              │壹支（序號：0000000000│
│    │          │            │        │              │四八七一九號含門號0000000│
│    │          │            │        │              │九三七號ＳＩＭ卡壹張）、電子磅秤│
│    │          │            │        │              │壹台，均沒收之。                │
├──┼─────┼──────┼────┼───────┼────────────────┤
│14  │99年6月18 │臺南市火車站│王順鋒  │甲基安非他命  │黃文錤販賣第二級毒品，累犯，處有│
│    │日1時許   │前鐵道飯店  │        │1000元        │期徒刑參年捌月，因販賣第二級毒品│
│    │          │            │        │              │所得新臺幣壹仟元沒收之，如全部或│
│    │          │            │        │              │一部不能沒收時，以其財產抵償之；│
│    │          │            │        │              │扣案之ＮＯＫＩＡ廠牌行動電話壹支│
│    │          │            │        │              │（序號：0000000000四八│
│    │          │            │        │              │七一九號含門號0000000九三│
│    │          │            │        │              │七號ＳＩＭ卡壹張）、電子磅秤壹台│
│    │          │            │        │              │，均沒收之。                    │
├──┼─────┼──────┼────┼───────┼────────────────┤
│15  │99年6月22 │臺南市○○路│王順鋒  │甲基安非他命  │黃文錤販賣第二級毒品，累犯，處有│
│    │日22時許  │迪諾電子遊藝│        │500元         │期徒刑參年捌月，因販賣第二級毒品│
│    │          │場附近      │        │              │所得新臺幣伍佰元沒收之，如全部或│
│    │          │            │        │              │一部不能沒收時，以其財產抵償之；│
│    │          │            │        │              │扣案之ＮＯＫＩＡ廠牌行動電話壹支│
│    │          │            │        │              │（序號：0000000000四八│
│    │          │            │        │              │七一九號含門號0000000九三│
│    │          │            │        │              │七號ＳＩＭ卡壹張）、電子磅秤壹台│
│    │          │            │        │              │，均沒收之。                    │
├──┼─────┼──────┼────┼───────┼────────────────┤
│16  │99年6月23 │臺南市○○路│王順鋒  │甲基安非他命  │黃文錤販賣第二級毒品，累犯，處有│
│    │日5時許   │中國城戲院旁│        │1000元        │期徒刑參年捌月，因販賣第二級毒品│
│    │          │之加油站    │        │              │所得新臺幣壹仟元沒收之，如全部或│
│    │          │            │        │              │一部不能沒收時，以其財產抵償之；│
│    │          │            │        │              │扣案之ＮＯＫＩＡ廠牌行動電話壹支│
│    │          │            │        │              │（序號：0000000000四八│
│    │          │            │        │              │七一九號含門號0000000九三│
│    │          │            │        │              │七號ＳＩＭ卡壹張）、電子磅秤壹台│
│    │          │            │        │              │，均沒收之。                    │
├──┼─────┼──────┼────┼───────┼────────────────┤
│17  │99年6月30 │臺南市○○路│王順鋒  │甲基安非他命  │黃文錤販賣第二級毒品，累犯，處有│
│    │日4時許   │迪諾電子遊藝│        │1000元        │期徒刑參年捌月，扣案之第二級毒品│
│    │          │場附近      │        │              │甲基安非他命貳包（驗餘淨重合計壹│
│    │          │            │        │              │點肆陸伍公克），均沒收銷燬之；因│
│    │          │            │        │              │販賣第二級毒品所得新臺幣壹仟元沒│
│    │          │            │        │              │收之，如全部或一部不能沒收時，以│
│    │          │            │        │              │其財產抵償之；扣案之ＮＯＫＩＡ廠│
│    │          │            │        │              │牌行動電話壹支（序號：三五一九七│
│    │          │            │        │              │0000000000號含門號○九│
│    │          │            │        │              │00000000號ＳＩＭ卡壹張）│
│    │          │            │        │              │、電子磅秤壹台，均沒收之。      │
└──┴─────┴──────┴────┴───────┴────────────────┘

司法院資訊處製作；財團法人民間司法改革基金會備份。
